臺灣板橋地方法院民事判決　九十三年度訴字第六六號
　　原　　　告　彰化商業銀行股份有限公司
　　法定代理人　甲○○
　　訴訟代理人　丙○○
　　被　　　告　乙○○
　　　　　　　　丁○○
右當事人間請求給付借款事件，於民國九十三年二月三日言詞辯論終結，本院判決如
左：
    主    文
被告應連帶給付原告新台幣佰壹拾萬元，及自民國八十七年五月二十五日起至清
償日止，按年息百分之七點六計算之利息，並自民國八十七年五月二十六日起至民國
八十七年十一月二十五日止，按上開利率百分之十，自民國八十七年十一月二十六日
起至清償日止，按上開利率百分之二十計算之違約金。
原告其餘之訴駁回。
訴訟費用由被告連帶負擔。
    事    實
甲、原告方面：
一、聲明：被告應連帶給付原告新台幣（下同）三百十三萬，及自民國（下同）八十
    七年五月二十五日起至清償日止，按年息百分之七點六計算之利息，並自民國八
    十七年五月二十六日起至民國八十七年十一月二十五日止，按上開利率加計百分
    之十，自民國八十七年十一月二十六日起至清償日止，按上開利率加計百分之二
    十計算之違約金。
二、陳述：被告乙○○以被告丁○○為連帶保證人，於民國八十五年四月十八日向原
    告借用三百十三萬，約定寬限期自借款日起三十六個月，在此期限按借款金額按
    月繳付利息，自八十八年四月二十六日起，以每月為一期，共分一四四期，按期
    於當月二十六日平均攤還本息。借款利息約定自借款日起照郵匯局一年期定儲機
    動利率加年息百分之零點一計算，逾期清償在六個月以內者，按上開利率加計百
    分之十，在六個月以上者，按上開利率加計百分之二十計付違約金，清償期為八
    十七年五月二十六日。詎被告乙○○自八十七年五月二十六日起即未依約繳付利
    息，尚欠本金三百十三萬未還，被告丁○○為連帶保證人，應負連帶給付之責，
    為此提起本件訴訟。
三、證據：提出借據影本一份為證。
乙、被告方面：
壹、被告乙○○部分：
  一、聲明：原告之訴駁回。
  二、陳述：伊現無力清償。
貳、被告丁○○部分：
  一、聲明：原告之訴駁回。
  二、陳述：其僅係為連帶保證人而已。
    理      由
一、本件原告主張被告乙○○邀同丁○○為連帶保證人，向其借用上開款項，並約定
    寬限期自借款日起三十六個月，在此期限按借款金額按月繳付利息，自八十八年
    四月二十六日起，以每月為一期，共分一四四期，按期於當月二十六日平均攤還
    本息，借款利息約定自借款日起照郵匯局一年期定儲機動利率加年息百分之零點
    一計算，逾期清償在六個月以內者，按上開利率加計百分之十，在六個月以上者
    ，按上開利率加計百分之二十計付違約金，清償期為八十七年五月二十六日。詎
    被告乙○○自八十七年五月二十六日起即未依約繳付利息，尚欠本金三百十三萬
    未還之事實，業據其提出借據影本一份為證，且被告二人到庭亦不爭執，故堪信
    為真實。
二、則按稱消費借貸者，謂當事人一方移轉金錢或其他代替物之所有權於他方，而約
    定他方以種類、品質、數量相同之物返還之契約；借用人應於約定期限內，返還
    與借用物種類、品質、數量相同之物，民法第四百七十四條第一項、第四百七十
    八條前段分別定有明文。次按稱保證者，謂當事人約定，一方於他方之債務人不
    履行債務時，由其代負履行責任之契約；數人負同一債務，明示對於債權人各負
    全部給付之責任者，為連帶債務；連帶債務之債權人，得對於債務人中之一人，
    或數人，或其全體，同時或先後請求全部或一部之給付，民法第七百三十九條、
    第二百七十二條第一項、第二百七十三條第一項亦分別規定明確。又「按違約金
    ，有屬於懲罰之性質者，有屬於損害賠償約定之性質者。金錢債務約定因債務人
    遲延給付時應支付之違約金者，應視為賠償因遲延而生之損害所支付之金額。債
    權人不得更請求遲延利息及賠償其他之損害，此觀民法第二百五十條第二項規定
    自明。」最高法院九十一年度台上字第一九四七號判決可資參照。是查本件兩造
    約定之利息係自借款日起照郵匯局一年期定儲機動利率加年息百分之零點一計算
    ，違約金之部分，則約定逾期清償在六個月以內者，按上開利率百分之十，在六
    個月以上者，按上開利率百分之二十計付違約金，應視為賠償因遲延而生之損害
    所支付之金額，均於法相合。然原告除請求上開利息及違約金外，另請求逾期清
    償在六個月以內者，按上開利率「加計」百分之十，在六個月以上者，按上開利
    率「加計」百分之二十計付之遲延利息，此部分（即逾「約定逾期清償在六個月
    以內者，按上開利率百分之十，在六個月以上者，按上開利率百分之二十計付違
    約金」之部分）即與上開最高法院判決之意旨不合，其此部分遲延利息之請求即
    無理由，不應准許。
三、從而，原告依消費借貸及連帶保證契約請求被告連帶給付借款三百十三萬元，及
    自八十七年五月二十五日起至清償日止，按年息百分之七點六計算之利息，並自
    八十七年五月二十六日起至民國八十七年十一月二十五日止，按上開利率百分之
    十，自八十七年十一月二十六日起至清償日止，按上開利率百分之二十計算之違
    約金，為有理由，應予准許。其逾此範圍之請求，為無理由，應予駁回。
四、結論：本件原告之訴為一部有理由，一部無理由，依民事訴訟法第七十九條、第
    八十五條第二項，判決如主文。
中　　　華　　　民　　　國　　九十三　　年　　　二　　　月　　 十七 　  日
                                    臺灣板橋地方法院民事第一庭
~B法　官　邱靜琪
右為正本係照原本作成。
如對本判決上訴，須於判決送達後廿日內向本院提出上訴狀。
中　　　華　　　民　　　國　　九十三　　年　　　二　　　月　　 十七 　  日
~B書記官　白俊傑
